臺灣雲林地方法院刑事判決　　　　　　　 94年度訴字第502號
公　訴　人　臺灣雲林地方法院檢察署檢察官
被　　　告　甲○○
上列被告因違反毒品危害防制條例案件，經檢察官提起公訴（94
年度毒偵字第2700號），被告於準備程序進行中就被訴事實為有
罪之陳述，由本院合議庭裁定以簡式審判程序審理，判決如下：
    主  文
甲○○連續轉讓第二級毒品，累犯，處有期徒刑捌月。扣案之安
非他命吸食器壹組沒收。
    事  實  及  理  由
壹、構成犯罪事實：甲○○前於民國87年間因搶奪案件，為本院
    判處有期徒刑2 年2 月確定，經送監執行，自88年1 月24日
    刑期起算，指揮書執畢日期為89年11月12日，嗣於89年7 月
    26日因縮短刑期假釋出獄，於同年10月25日假釋期滿，其未
    執行之刑，以已執行論。詎仍不知悔改，明知安非他命係毒
    品危害防制條例所明定之第二級毒品，不得施用、轉讓及持
    有，竟於94年1 月17日11時許，攜帶安非他命1 包（重量不
    詳）及其所有之安非他命吸食器1 組前往雲林縣北港鎮○○
    里○○街11巷4 號2 樓友人蘇怡賓住處房間內，於將上開安
    非他命放在吸食器內加熱生煙方式自行施用安非他命（其施
    用毒品部分，經本院裁定送觀察勒戒後認無繼續施用毒品傾
    向，由臺灣雲林地方法院檢察署檢察官於94年5 月11日以94
    年度毒偵字第183 號不起訴處分確定）時，另基於轉讓第二
    級毒品甲基安非他命之概括犯意，將前揭吸食器內之安非他
    命氣體交付予在場之乙○○（所涉施用毒品部分，業經本院
    判決有罪；至本案所涉轉讓第一級毒品部分，另行判決）、
    蘇怡賓（所涉施用毒品部分，業經檢察官偵查起訴）施用，
    而連續轉讓第二級毒品予乙○○、蘇怡賓。嗣於同日14時55
    分許，為警在上址查獲，並扣得上開安非他命吸食器1 組。
貳、認定犯罪事實所憑之證據及理由：
  一被告甲○○於檢察官訊問及本院審理中之自白。
  二蘇怡賓、乙○○在警訊時之供述。
  三證人蘇怡賓、乙○○在檢察官面前所為之證述。
  四扣案之安非他命吸食器1組。
  五依上開補強證據，已足以證明被告所為自白之真實性，是被
    告前開自白轉讓第二級毒品之犯行，屬於真實而可予採信。
、論罪科刑之理由：
  一 本件被告雖非直接轉讓第二級毒品安非他命晶體予乙○○
     、蘇怡賓施用，然安非他命經加熱後轉化為氣體，二者除
     狀態有異外，性質上屬安非他命，其於法律上之評價並無
     不同。故核被告所為，係犯毒品危害防制條例第8 條第2
     項之轉讓第二級毒品罪。其轉讓第二級毒品前持有毒品之
     低度行為，應為轉讓之高度行為所吸收，不另論罪。又被
     告將安非他命置於吸食器內加熱生煙後予乙○○、蘇怡賓
     施用，固屬幫助他人施用第二級毒品之犯行，惟本件轉讓
     毒品之行為本質上即含有幫助他人施用毒品之性質，應不
     另論幫助施用第二級毒品罪，檢察官認被告以一行為，同
     時觸犯轉讓第二級毒品毒品及幫助施用第二級毒品之罪名
     ，為想像競合，應從一重以轉讓第二級毒品罪處斷云云，
     尚有未洽。再者，被告先後轉讓第二級毒品（安非他命氣
     體）予乙○○、蘇怡賓施用，時間緊接，方法相同，並觸
     犯構成要件相同之罪名，顯係基於概括犯意反覆為之，應
     依連續犯之規定論以一罪，並依法加重其刑。
   二甲○○前於87年間因搶奪案件，為本院判處有期徒刑2 年
     2 月確定，經送監執行，自88年1 月24日刑期起算，指揮
     書執畢日期為89年11月12日，嗣於89年7 月26日因縮短刑
     期假釋出獄，於同年10月25日假釋期滿，其未執行之刑，
     以已執行論，此有臺灣高等法院被告前案紀錄表可按，被
     告於受有期徒刑之執行完畢後，5 年以內再犯本件之有期
     徒刑以上之罪，為累犯，應依刑法第47條、第70條之規定
     ，遞加重其刑。爰審酌被告前有搶奪、毒品勒戒（87年間
     ）等前案紀錄，素行非佳；且其無償提供毒品安非他命供
     他人施用，足以助長施用毒品歪風，戕害他人身體健康；
     惟其轉讓毒品之對象均係有施用毒品習行者，且係在共處
     一室吸用毒品時所為，情節並非重大，又被告犯後尚能坦
     承犯行，態度良好，以及其教育程度為國中肄業，目前有
     正當工作及收入（從事裝潢工作）等一切情狀，量處如主
     文所示之刑，以資警惕。
  三扣案之安非他命吸食器1 組，係被告所有，且為供被告轉讓
    第二級毒品所用之物，此業據被告供承在卷，應依毒品危害
    危害防制條例第19條第1 項前段之規定沒收之。
肆、適用之法律：
  一程序法方面：刑事訴訟法第273 條之1 第1 項、第299 條第
    1 項前段。
  二實體法方面：毒品危害防制條例第8 條第2 項、第19條第 1
    項，刑法第11條前段、第56條、第47條。
本案經檢察官陳宗豪到庭執行職務。
中　　華　　民　　國　　94　　年　　8 　　月　　11　　日
                  刑事第五庭    法  官  李明益
以上正本證明與原本無異。
如不服本判決，應於判決收受後10日內，向本院提出上訴狀（須
附繕本）。
                                書記官  李達成
中　　華　　民　　國　　94　　年　　8 　　月　　11　　日
附錄法條：毒品危害防制條例第8 條第2 項。
毒品危害防制條例第8條
轉讓第一級毒品者，處 1 年以上 7 年以下有期徒刑，得併科新
臺幣 1 百萬元以下罰金。
轉讓第二級毒品者，處 6 月以上 5 年以下有期徒刑，得併科新
臺幣 70 萬元以下罰金。
轉讓第三級毒品者，處 3 年以下有期徒刑，得併科新臺幣 30 萬
元以下罰金。
轉讓第四級毒品者，處 1 年以下有期徒刑，得併科新臺幣 10 萬
元以下罰金。
前四項之未遂犯罰之。
轉讓毒品達一定數量者，加重其刑至二分之一，其標準由行政院
定之。
